臺灣臺中地方法院刑事判決　　　　　　　　　　　　　九十四年度易字第九五三號
　　公　訴　人　臺灣臺中地方法院檢察署檢察官
　　被　　　告　甲○○
右列被告因違反毒品危害防制條例案件，經檢察官聲請簡易判決處刑（九十四年度毒
偵字第一三五六號），本院改依通常程序審理後，再經本院合議庭裁定由受命法官獨
任行簡式審判程序，本院判決如左：
    主  文
甲○○連續施用第二級毒品，累犯，處有期徒刑陸月，如易科罰金，以佰元折算壹
日。
    事  實
一、甲○○有多次違反麻醉藥品管理條例案件前科，其中於民國（下同）九十三年間
    因違反毒品危害防制條例案件，經本院於九十三年四月三十日判處有期徒刑三月
    ，於九十三年五月三十一日確定，於九十三年八月四日易科罰金執行完畢（本件
    已構成累犯）；又於九十二年間因施用毒品案件，經觀察勒戒後，因有繼續施用
    毒品傾向，再經強制戒治，於九十二年十二月六日執行完畢期滿出所，由臺灣臺
    中地方法院檢察署檢察官以九十三年度戒毒偵字第二九號為不起訴處分。詎其仍
    不知悔改，於前開強制戒治執行完畢釋放後五年內，基於施用第二級毒品甲基安
    非他命之概括犯意，自九十四年一月三日起至同年一月十二日止，在臺中縣外埔
    鄉○○路興中一巷十五號住處及臺中縣大甲鎮○○路友人之住處，將甲基安非他
    命置於吸食器內，以火燒烤，再以口吸入之方式，連續施用第二級毒品甲基安非
    他命三次。嗣於九十四年一月十二日二十三時，在臺中縣大甲鎮○○路一三五號
    遠東遊藝場為警查獲，並經採尿送驗結果而查悉上情。
二、案經臺中縣警察局大甲分局報請檢察官偵查後聲請簡易處刑，本院臺中簡易庭認
    為不宜以簡易判決處刑，移由本院改依通常程序審理，再經本院合議庭裁定由受
    命法官獨任行簡式審判程序。
    理  由
一、訊據被告甲○○對於右揭施用甲基安非他命多次之犯行於本院均坦承不諱，且被
    告為警查獲後，經採尿送驗，以酵素免疫分析法檢驗結果，呈安非他命類之陽性
    反應，有詮昕科技股份有限公司濫用藥物尿液檢驗報告在卷可佐，足認被告自白
    與事實相符。再查，被告前於九十二年間因施用毒品案件，經觀察勒戒後，因有
    繼續施用毒品傾向，再經強制戒治，於九十二年十二月六日執行期滿出所，由臺
    灣臺中地方法院檢察署檢察官以九十三年度戒毒偵字第二九號為不起訴處分等情
    ，有臺灣臺中地方法院檢察署刑案資料查註紀錄表在卷可佐，是被告確係於前開
    強制戒治執行完畢釋放後五年內，再犯本件施用第二級毒品犯行亦明。事證明確
    ，被告右揭犯行堪予認定。
二、核被告甲○○所為，係犯毒品危害防制條例第十條第二項之施用第二級毒品罪。
    被告因施用而持有甲基安非他命之低度行為，應為其施用甲基安非他命之高度行
    為所吸收，不另論罪。又被告先後多次施用第二級毒品甲基安非他命之犯行，時
    間緊接，所犯構成要件相同之罪，顯係基於概括犯意反覆為之，為連續犯，論以
    一罪，並依法加重其刑；又查，被告前於九十三年間因違反毒品危害防制條例案
    件，經本院於九十三年四月三十日判處有期徒刑三月，於九十三年五月三十一日
    確定，於九十三年八月四日易科罰金執行完畢，有臺灣臺中地方法院檢察署刑案
    資料查註紀錄表、臺灣高等法院被告全國前科紀錄表在卷可佐，其於五年以內再
    犯本件有期徒刑以上之罪，為累犯，應依刑法第四十七條規定加重其刑並遞加之
    。爰審酌被告一再施用毒品，經強制戒治後，仍不知戒惕，再次施用第二級毒品
    ，無視於毒品對於自身健康之戕害及國家對於杜絕毒品犯罪之禁令，不知戒除惡
    習，然念及被告坦承施用毒品犯行，態度良好，其施用毒品甲基安非他命並無危
    害他人，本之施用毒品者均有相當程度之成癮性及心理依賴，其犯罪心態與一般
    刑法犯罪之本質並不相同，容應以「病人」之角度為考量，並側重適當之醫學治
    療及心理矯治為宜，及被告施用毒品之期間、次數僅有三次及犯後態度等一切情
    狀，量處如主文所示之刑，並諭知易科罰金之折算標準。
三、再聲請簡易判決處刑書所載被告自九十三年一月初起至九十四年一月二日止，及
    自九十四年一月十三日起至同年五月十日止之施用甲基安非他命多次之犯行部分
    ，業據公訴人當庭縮減此部分之犯罪事實（本院卷第十九頁），再按若第一審之
    判決，因未經言詞辯論，而未宣示及對外公告，嗣該判決送達後，因未上訴而確
    定，該判決因未經宣示及公告，應以其正本最先送達於當事人之時，對外發生效
    力，而以之為該判決確定既判力範圍之時點，最高法院九十年度臺非字第二四三
    號判決可資參照，查被告雖於偵訊時坦稱：九十三年一月初又開始施用等語（偵
    卷第二三頁），惟被告於九十三年間因違反毒品危害防制條例案件，經本院於九
    十三年四月三十日判處有期徒刑三月，於九十三年五月三十一日確定，是被告於
    該案既判力效力所及之施用第二級毒品犯行，亦非本院於本案得進行實體審判；
    再遍查全卷，復無其他證據證明被告有於上開期間施用第二級毒品甲基安非他命
    之犯行，是此部分既經檢察官當庭縮減而未經起訴，本院自不予審究，併此敘明
    。
據上論斷，應依刑事訴訟法第四百五十二條、第二百七十三條之一第一項、第二百九
十九條第一項前段，毒品危害防制條例第十條第二項、第二十三條第二項，刑法第十
一條前段、第五十六條、第四十七條、第四十一條第一項前段，罰金罰鍰提高標準條
例第二條，判決如主文。
中      華      民      國    九十四    年      六      月    二十    日
                                        臺灣臺中地方法院刑事第十庭
                                            法  官    黃  家  慧
右正本證明與原本無異。
如不服本判決，應於判決送達後十日內向本院提出上訴狀，上訴於臺灣高等法院臺中
分院( 須附繕本 )。
                                            書記官
中      華      民      國    九十四    年      六      月    二十    日
附論罪科刑法條
毒品危害防制條例第十條第二項
施用第二級毒品者，處三年以下有期徒刑。
